【裁判字號】    94,訴,2510
【裁判日期】    950208
【裁判案由】    毒品危害防制條例
【裁判全文】
臺灣桃園地方法院刑事判決              94年度訴字第2510號
公  訴  人  臺灣桃園地方法院檢察署檢察官
被      告  甲○○○  ○○○○.
                    EHSAN.
指定辯護人  本院公設辯護人乙○○
上列被告因毒品危害防制條例案件，經檢察官提起公訴（94年度
偵字第17299 號），本院判決如下：
    主  文
甲○○○  ○○○○  ○○○○（周志賢）共同運輸第三級毒品
，處有期徒刑伍年陸月。並於刑之執行完畢或赦免後，驅逐出境
。
愷他命塑膠袋外包裝肆枚（總重拾壹點陸肆公克）、運動鞋壹雙
均沒收。
    事  實
一、CHOW CHEE YEEN（中文名：周志賢）知悉愷他命（Ketamine
    ，俗稱K 他命）係經我國公告列為毒品危害防制條例第2 條
    第2 項第3 款列管之第3 級毒品，不得非法持有、運輸，且
    愷他命係經我國行政院依法公告為管制進口之物品，不得私
    運進口，竟為償還其父母親之債務，而同意由姓名年籍不詳
    綽號「阿全」之成年男子提供來臺機票、新臺幣（下同）1
    萬9 千元之旅費，由CHOW CHEE YEEN（周志賢）自馬來西亞
    私運愷他命入境臺灣之計畫，乃與「阿全」及「阿全」另一
    姓名年籍不詳之成年友人共同基於運輸管制物品第三級毒品
    愷他命進口之犯意聯絡，於民國94年9 月30日下午3 時許，
    在馬來西亞某處加油站，由「阿全」、另一名友人將已藏置
    4 包第3 級毒品愷他命（總毛重1010.00 公克，包裝總重11
    .64 公克，抽取其中編號4 鑑定，編號4 淨重249.55公克，
    取0.48公克供鑑定用罄，餘249.07公克，純度91.4 %）在鞋
    底夾層之運動鞋1 雙交給CHOW CHEE YEEN（周志賢），由CH
    OW CHEE YEEN（周志賢）穿上該運動鞋，於當日馬來西亞時
    間夜間6 時25分許自馬來西亞之機場搭乘馬來西亞航空公司
    MH－68號班機起飛，並於同日晚間10時30分許抵達桃園中正
    國際機場，嗣在機場入境檢查室辦理通關手續時，為財政部
    臺北關稅局人員見其行跡可疑予以檢查而查悉上情，並通報
    警方處理，因而扣得上開第3 級毒品愷他命4 包、運動鞋1
    雙及CHOW CHEE YEEN（周志賢）所有之NOKIA 牌行動電話1
    支。
二、案經內政部警察署航空警察局移請臺灣桃園地方法院檢察署
    檢察官偵查起訴。
    理  由
一、訊據被告CHOW CHEE YEEN（周志賢）於偵查及本院審理中對
    於上開犯行均坦承不諱（偵查卷第52至54頁、本院95年1 月
    25日審判筆錄第6 至9 頁），而被告係於94年9 月30日自馬
    來西亞搭乘馬來西亞航空MH－68號班機抵達臺灣桃園中正國
    際機場入境時遭查獲利用運動鞋攜帶4 包愷他命等情，有現
    場照片8 張、旅客入出境記錄查詢1 紙、被告護照及機票影
    本一份、臺北關稅局扣押貨物運輸工具收據及搜索筆錄一份
    （偵查卷第11至12頁、第17頁、第18至21頁、第25頁）等資
    料可稽，被告入境時運動鞋中所扣得4 包白色粉末，經送內
    政部警政署刑事警察局鑑定，4 包驗前總毛重1010.00 公克
    ，包裝塑膠袋總重11.64 公克，經檢視均為相同外觀型態之
    白色粉末，抽取其中1 包鑑定，淨重249.55公克，取0.48公
    克供鑑定用罄，餘249.07公克，檢出第三級愷他命成分，純
    度約為91.4% ，有刑事警察局94年11月22日刑鑑字第094016
    2168號鑑定書可參（偵查卷第64頁），復有查獲之運動鞋1
    雙、被告使用之手機1 支扣案可證，足認被告未經許可自馬
    來西亞運輸管制進口之第三級毒品愷他命入境之犯行明確，
    應依法論科。
二、按愷他命已於91年1 月23日經政府公告為第三級毒品，係毒
    品危害防制條例第2 條第2 項第3 款所定之第三級毒品，且
    係行政院依懲治走私條例第2 條第4 項公告之「管制物品及
    其數額」甲項所列之管制進出口物品。核被告自馬來西私運
    管制進口之第三級毒品愷他命入臺之所為，係犯毒品危害防
    制條例第4 條第3 項之運輸第三級毒品罪及懲治走私條例第
    2 條第1 項之私運管制物品進口罪。被告與「阿全」、「阿
    全」另一名姓名年籍不詳友人等成年男子間，就上開犯行，
    均有犯意之聯絡及行為之分擔，應論以共同正犯。被告一行
    為同時觸犯上開二罪名，為想像競合犯，應依刑法第55條規
    定從一重之運輸第三級毒品罪處斷。爰審酌被告為替父母償
    還債務，鋌而走險與「阿全」等人共同運輸高純度之第三級
    毒品愷他命入臺，數量非少，如流入市面，將加速毒品之氾
    濫，對我國社會治安之安寧及國人之健康所可能產生之危害
    至鉅，惟念其犯後坦承犯行態度良好等一切情狀，量處如主
    文所示之刑。被告為外國人，有其護照影本及旅客入出境紀
    錄查詢單各1 份可稽，依刑法第95條規定，並諭知於刑之執
    行完畢或赦免後驅逐出境。扣案之第三級毒品愷他命4 包，
    4 包驗前總毛重1010.00 公克，包裝塑膠袋總重11.64 公克
    ，抽取其中1 包0.48公克鑑定，扣除鑑定用罄之0.48公克及
    外包裝重量11.64 公克，淨重餘997.88公克，係被告所運輸
    之毒品，惟依毒品危害防制條例第18條第1 項規定「查獲之
    第三、四級毒品及製造或施用毒品之器具，無正當理由而擅
    自持有者，均沒入銷燬之」，同法施行細則第11條之1 規定
    ：「依本條例第十八條第一項規定，經查獲無正當理由而擅
    自持有第三、四級毒品及製造或施用毒品之器具者，由查獲
    機關予以沒入銷燬之。」，本件查獲之毒品係第三級毒品愷
    他命，揆諸前開規定，應由查獲機關予以沒入銷燬即可，爰
    不另為沒收之諭知；上開用以包裝毒品愷他命之外包裝塑膠
    袋4 枚及運動鞋1 雙，係共犯即「阿全」提供，用以供犯本
    件之罪所用之物，復無他人主張權利，應認係屬「阿全」所
    有，而上開毒品包裝既經鑑定機關就之與毒品分別鑑析其重
    量，有前揭內政部警政署刑事警察局鑑定書可憑，足證與毒
    品並無不可析離之關係，該等毒品外包裝塑膠袋4 枚及運動
    鞋1 雙，應依同條例第19條第1 項規定，宣告沒收。「阿全
    」支付被告之旅費1 萬9 千元、機票存根及被告所有之手機
    1 支等物非直接供運輸本件毒品所用，亦非被告運輸毒品之
    對價（約定之報酬尚未取得），故不予宣告沒收，併此敘明
    。
據上論斷，應依刑事訴訟法第299 條第1 項前段，毒品危害防制
條例第4 條第3 項、第19條第1 項，懲治走私條例第2 條第1 項
、第11條，刑法第11條、第28條、第55條、第95條，判決如主文
。
本案經檢察官徐文豪到庭執行職務。
中    華    民    國    95    年    2     月    8    日
                  臺灣桃園地方法院刑事第四庭
                      審判長法  官    黃斯偉
                            法  官    張淑華
                            法  官    蘇昭蓉
以上正本證明與原本無異。
如不服本判決，應於送達後10日內，向本院提出上訴狀。
                            書記官    韓若玉
中    華    民    國    95    年    2     月    8     日
附錄法條：毒品危害防制條例第4 條、懲治走私條例第2 條
毒品危害防制條例第4條
製造、運輸、販賣第一級毒品者，處死刑或無期徒刑；處無期徒
刑者，得併科新臺幣 1 千萬元以下罰金。
製造、運輸、販賣第二級毒品者，處無期徒刑或 7 年以上有期徒
刑，得併科新臺幣 7 百萬元以下罰金。
製造、運輸、販賣第三級毒品者，處 5 年以上有期徒刑，得併科
新臺幣 5 百萬元以下罰金。
製造、運輸、販賣第四級毒品者，處 3 年以上 10 年以下有期徒
刑，得併科新臺幣 3 百萬元以下罰金。
製造、運輸、販賣專供製造或施用毒品之器具者，處 1 年以上 7
年以下有期徒刑，得併科新臺幣 1 百萬元以下罰金。
前五項之未遂犯罰之。
懲治走私條例第2條
私運管制物品進口、出口逾公告數額者，處 7 年以下有期徒刑，
得併科新臺幣 3 百萬元以下罰金。
以犯前項之罪為常業者，處 3 年以上 10 年以下有期徒刑，得併
科新臺幣 5 百萬元以下罰金。
第 1 項之未遂犯罰之。
第 1 項所稱管制物品及其數額，由行政院公告之。


司法院資訊處製作；財團法人民間司法改革基金會備份。
